【裁判字號】    98,審訴,6133
【裁判日期】    990322
【裁判案由】    回復原狀等
【裁判全文】
臺灣臺北地方法院民事裁定            98年度審訴字第6133號
原      告  丙○○
訴訟代理人  丁○○
原      告  庚○○
兼  訴  訟
代  理  人  辛○○
被      告  中國信託商業銀行股份有限公司
法定代理人  己○○○○
被      告  乙○○
            甲○○
            戊○○
上列當事人間損害賠償事件，本院裁定如下：
    主  文
本件移送臺灣板橋地方法院。
    理  由
一、按訴訟之全部或一部，法院認為無管轄權者，依原告聲請或
    依職權以裁定移送於其管轄法院，民事訴訟法第28條第1項
    定有明文。又訴訟，由被告住所地之法院管轄。另因侵權行
    為涉訟者，得由行為地之法院管轄。而共同訴訟之被告數人
    ，其住所不在一法院管轄區域內者，各該住所在地之法院俱
    有管轄權。但依第4條至前條規定有共同管轄法院者，由該
    法院管轄，此於民事訴訟法第1條第1項、第15條及第20條亦
    有明文。由前開法條觀之，關於共同訴訟之普通審判籍，僅
    於無民事訴訟法第20條但書規定之共同特別審判籍適用餘地
    時，方有其適用，若有共同特別審判籍存在時，原告自應向
    該共同特別審判籍所在地之法院起訴。
二、查本件原告提起本件訴訟所據之原因事實，係主張被告乙○○、戊○○及甲○○，分別向原告丙○○之子即訴外人丁○○、原告庚○○及原告辛○○推薦投資被告中國信託商業銀
    行股份有限公司（下稱中國信託銀行）所屬土城分行之簡易
    轉換定存保本專案投資商品一事，有未告知投資風險等情，
    除先位主張因被告不當銷售，原告與被告中國信託銀行間之
    契約不成立，或得解除契約，或得撤銷意思表示而請求回復
    原狀外，備位聲明則主張被告前開行為應依民法第188條、
    184條等侵權行為規定，對原告負連帶損害賠償責任，是依
    原告所主張侵權行為地既在被告中國信託銀行土城分行（該
    分行地址為臺北縣土城市○○路○段304號1樓、2樓、3樓、
    地下1樓及304之1號3樓），有被證一及被證八之財團法人金
    融聯合徵信中心之徵信資料影本等件在卷可按，顯然原告所
    主張侵權行為地應在臺北縣土城市，而本件被告中國信託銀
    行、乙○○、戊○○及甲○○之住所或營業所復分別在臺北
    市、臺北縣板橋市、臺北縣鶯歌鎮及屏東縣屏東市等處，並
    不在同一法院管轄區域內，有各該公司登記資料查詢表及戶
    籍謄本等件附卷可稽，依前述民事訴訟法第15條、第20條但
    書規定，自應由此事件之共同特別審判籍管轄法院即其等侵
    權行為地法院，亦即臺灣板橋地方法院管轄，並無普通審判
    籍法院管轄規定之適用，是依前揭規定意旨說明，原告向無
    管轄權之本院起訴，顯係違誤。至於原告另以先位聲明為請
    求之部分，自亦應併同由該院審理。爰依職權將本件移送於
    該管轄法院。
三、依首開法條裁定如主文。
中    華    民    國    99    年    3     月    22    日
                  民事第六庭    法  官  林麗真
以上正本係照原本作成
如對本裁定抗告須於裁定送達後10日內向本院提出抗告狀，並繳
納抗告費新臺幣1,000元
中    華    民    國    99    年    3     月    22    日
                                書記官  黃靖雅

司法院資訊處製作；財團法人民間司法改革基金會備份。
